【裁判字號】    96,訴,1220
【裁判日期】    970229
【裁判案由】    毒品危害防制條例
【裁判全文】
臺灣基隆地方法院刑事判決              96年度訴字第1220號
公  訴  人  臺灣基隆地方法院檢察署檢察官
被      告  甲○○
上列被告因毒品危害防制條例案件，經檢察官提起公訴（96年度
毒偵字第2779號），於準備程序進行中，被告就被訴之事實為有
罪之陳述，本院合議庭乃裁定由受命法官獨任依簡式審判程序進
行審理，並判決如下：
    主  文
甲○○施用第一級毒品，累犯，處有期徒刑柒月；又施用第二級
毒品，累犯，處有期徒刑肆月，應執行有期徒刑玖月。
    事實及理由
一、本件除前科部分補充：「甲○○前因施用毒品案件，經2 次
    觀察勒戒，均認無繼續施用傾向，分別於民國88年5月28 日
    、89年5月2日釋放出所，並經臺灣基隆地方法院檢察署檢察
    官分別以89年度毒偵字第665號、89年度毒偵字第1100 號為
    不起訴處分確定；又因施用第二級毒品案件，經裁定送強制
    戒治（於91年9月3日執行完畢），並經本院以89年度基簡字
    第985號判處有期徒刑6月確定，於92年3月2日執行完畢；又
    因施用第一級、第二級毒品案件，經本院以94年1月27 日以
    94年度訴字第39號分別判處有期徒刑8月、4月，應執行有期
    徒刑10月確定；再因施用第一級、第二級毒品案件，經本院
    以94年度訴字第688號分別判處有期徒刑8月、6 月，應執行
    有期徒刑1年確定，二案接續執行，於96年1月18日縮短刑期
    假釋出監並付保護管束，保護管束期滿，未經撤銷假釋，未
    執行之刑以已執行論，而於96年2月13 日執行完畢」、犯罪
    事實欄一第4至6行「猶不知悔改，於96年9月8日凌晨1 時25
    分許許往前回溯96小時內之不詳時點，在不詳地點，分別以
    不詳方法，非法施用第一級毒品海洛因及第二級毒品安非他
    命各1次。」等字，應更正為「猶不知悔改，於96年9月7 日
    近中午11、12時許，在其位於台北縣金山鄉○○村○○路1
    巷15號2樓住處，先以捲菸方式施用第一級毒品海洛因1次，
    再以鋁箔紙燒烤方式施用第二級毒品安非他命1 次」等字；
    證據部分補充「被告於本院審理中之自白」、「台灣尖端先
    進生技醫藥股份有限公司濫用藥物檢驗報告：被告之尿液經
    送驗結果呈安非他命、甲基安非他命、嗎啡、可待因陽性反
    應。」；理由部分補充「被告甲○○施用第一級及第二級毒
    品前後持有第一級及第二級毒品之低度行為為施用之高度行
    為所吸收，均不另論罪」、「被告多次施用毒品之行為，均
    係為滿足各該次之毒癮，於滿足毒癮後，該次行為即已完成
    ，是各次均為各自獨立之行為，各具獨立性，其前後次施用
    毒品行為間，自無密切不可分之關係，各自獨立構成同一施
    用毒品罪責，應予分論併罰。」外，餘犯罪事實、證據及所
    適用之法條均引用檢察官起訴書所載（如附件）。
二、刑之酌科
    爰審酌立法院於86年10月30日三讀通過於87年5月20 日公布
    ，同年月22日生效之毒品危害防制條例，該條例對於施用毒
    品之被告改以治療、矯治為目的，非重在處罰，是被告違反
    本罪實係基於「病患性」行為，而對他人甚少損害，然被告
    前曾因施用毒品，經送觀察勒戒、強制戒治及判決執行，有
    臺灣高等法院被告全國前案紀錄表在卷可稽，經警查獲後仍
    未戒絕，再衡量被告其餘犯罪之動機、目的、犯罪時所受之
    刺激、犯罪之手段、犯人之生活狀況、品行、智識程度、犯
    罪所生之危險或損害、犯罪後之態度等一切情狀，分別量處
    如主文所示之刑，並依刑法第51條第5款定其應執行刑。
據上論斷，應依刑事訴訟法第273條之1第1項、第299條第1 項前
段、第310條之2、第454條，毒品危害防制條例第10條第1項、第
2項、第23條第2項，刑法第11條前段、第47條第1項、第51條第5
款，判決如主文。
本案經檢察官乙○○到庭執行職務
中    華    民    國    97    年    2     月    29    日
                  刑事第三庭法    官  林淑鳳
以上正本證明與原本無異。
如不服本判決應於收受本判決後10日內向本院提出上訴書狀，其
未敘述上訴理由者，並得於提起上訴後10日內向本院補提理由書
狀（均須按他造當事人之人數附繕本）「切勿逕送上級法院」。
中    華    民    國    97    年    3     月    4     日
                            書 記 官  郭廷耀
附錄論罪法條：
毒品危害防制條例第10條第1、2項
施用第一級毒品者，處 6 月以上 5 年以下有期徒刑。
施用第二級毒品者，處 3 年以下有期徒刑。
附件：
臺灣基隆地方法院檢察署檢察官起訴書
                                    96年度毒偵字第2779號
    被      告  甲○○  男  44歲（民國○○年○月○○日生）
                        住台北縣金山鄉○○村○○路1巷15
                        號2樓
                        國民身分證統一編號：Ｚ000000000號
上列被告因毒品危害防制條例案件，業經偵查終結，認應提起公
訴，茲敘述犯罪事實、證據並所犯法條如下：
        犯罪事實
一、甲○○曾於民國94年間因毒品危害防制條例等案件，經台灣
    基隆地方法院判決處有期徒刑8月及6月，並定應定應執行有
    期徒刑1年確定，甫於96年2月13日假釋付保護管束期滿，執
    行完畢，猶不知悔改，於96年9月8日凌晨1時25分許往前回
    溯96小時內之不詳時點，在不詳處所，分別以不詳方法，非
    法施用第一級毒品海洛因及第二級毒品安非他命各1次。嗣
    警方接獲線報，於96年9月7日下午8時許，至甲○○位於台
    北縣金山鄉○○村○○路1巷15號2樓住處查緝毒品，在甲○
    ○同意下搜索其住處，當場查獲在場之楊堂賢（另案偵辦）
    非法持有毒品海洛因及安非他命，警方遂以嫌疑人身份一併
    逮捕甲○○後攜回採尿送驗，結果呈嗎啡類及安非他命類陽
    性反應，警方並因而查悉上情。
二、案經基隆市警察局第四分局報告偵辦。
        證據並所犯法條
一、證據清單及待證事實：
┌──┬─────────┬──────────────┐
│編號│  證  據  名  稱  │    待   證   事   實       │
├──┼─────────┼──────────────┤
│ 1  │尿液檢體檢驗報告一│被告之尿液經送檢驗，結果呈嗎│
│    │紙（台灣尖端先進生│啡類陽性反應                │
│    │科醫藥公司）      │                            │
├──┼─────────┼──────────────┤
│ 2  │偵辦毒品案件尿液檢│證明上開送驗尿液係採集自被告│
│    │體對照表1紙       │                            │
└──┴─────────┴──────────────┘
二、核被告甲○○所為，係犯毒品危害防制條例第10條第1項及
    同條第2項之罪嫌；被告所犯上開2罪，方法不同，罪名有異
    ，請分論併罰；又被告曾於94年間因毒品危害防制條例等案
    件，經台灣基隆地方法院判決處有期徒刑8月及6月，並定應
    定應執行有期徒刑1年確定，甫於96年2月13日假釋付保護管
    束期滿，執行完畢，此有本署刑案資料查註紀錄表在卷可查
    ，其於刑之執行完畢後5年內再犯本2件有期徒刑以上之罪，
    為累犯，請均依刑法第47條規定加重之。
三、依刑事訴訟法第251條第1項提起公訴。
            此    致
臺灣基隆地方法院
中    華    民    國    96    年    11    月    28    日
                                檢察官  沈  崇  廉
本件正本證明與原本無異
中    華    民    國    96    年    12    月    4     日
                                書記官  吳  耿  
附錄所犯法條：
毒品危害防制條例第10條第1項、第2項
施用第一級毒品者，處 6 月以上 5 年以下有期徒刑。
施用第二級毒品者，處 3 年以下有期徒刑。


司法院資訊處製作；財團法人民間司法改革基金會備份。
